【裁判字號】    89,再,52
【裁判日期】    891012
【裁判案由】    清償債務
【裁判全文】
臺灣高等法院高雄分院民事裁定      八十九年度再字第五二號
      再審聲請人  甲○○
      訴訟代理人  紀錦隆律師
                  施旭錦律師
右再審聲請人，因與再審相對人台灣省合作金庫間清償債務事件，對於中華民國八十
九年八月四日最高法院八十九年度台抗字第四０三號及本院八十九年五月二十九日八
十九年度再字第二十八號民事裁定，聲請再審，本院裁定如左：
      主      文
再審聲請駁回。
聲請訴訟費用由聲請人負擔。
      理      由
一、按對於確定裁定聲請再審，依民事訴訟法第五百零七條準用同法第五百零一條第
    一項第四款之規定，必須表明再審理由。所謂表明再審理由，必須指明確定裁定
    有如何合於法定再審事由之具體情事，始為相當，倘僅泛言有何條款之再審事由
    ，無具體情事者，仍難謂已合法表明再審事由，最高法院六十四年度台聲字第七
    十六號著有判例。
二、本件聲請意旨略稱：
  (一)依民事訴訟法第五百零七條準用同法第四百九十六條第一項第十三款規定，裁定
    已確定而當事人發現未經斟酌之證物或得使用該證物者，得聲請再審。
  (二)本件原裁定（指最高法院八十九年度台抗字第四０三號裁定）以鈞院八十九年度
    再字第二十八號裁定認鈞院八十九年度抗字第二七一號裁定因已送請最高法院審
    理，尚未確定，而駁回聲請人再審聲請，並無違誤。
  (三)惟查上開八十九年度抗字第二七一號裁定，係依法不得聲明不服之裁定，於該裁
    定送達時已然確定。聲請人對該裁定聲請再審，並無不合程序規定，上述事實業
    經最高法院八十九年七月六日八十九年度台抗字第三一六號裁定認定在案。本件
    原裁定及鈞院八十九年度再字第二十八號裁定，確有錯誤，至為明確。
  (四)查該最高法院八十九年度台抗字第三一六號裁定，日期雖早於原裁定，但於原裁
    定送達前，尚無得使用作為證據。現因原裁定送達於聲請人，聲請人乃得使用該
    證據，本件確合於民事訴訟法第五百零七條準用同法第四百九十六條第一項第十
    三款之規定，依法應准予再審。
三、再審聲請人固以民事訴訟法第四百九十六條第一項第十三款規定，對於最高法院
    八十九年度台抗字第四０三號及本院八十九年度再字第二十八號裁定提起再審，
    但其再審聲請狀僅泛言有民事訴訟法第四百九十六條第一項第十三款之再審事由
    ，並未指明確定裁定有如何合於法定再審事由之具體情事。且按民事訴訟法第四
    百九十六條第一項第十三款規定「當事人發見未經斟酌之證物或得使用該證物者
    ，但以如經斟酌可受較有利益之裁判者為限」等語，則再審聲請人自應就其主張
    之證物為何，該證物非於前訴訟程序事實審言詞辯論終結後所發生等情，負舉證
    責任，乃再審聲請人並未舉證證明其證物為何及該證物是否存在於前訴訟程序事
    實審言詞辯論終結前。又查再審聲請人所爭執者，為管轄法院之問題，再審聲請
    人亦未能證明管轄法院若有錯誤，其可受較有利益之裁判，故其聲請均不合於民
    事訴訟法第四百九十六條第一項第十三款所規定之事由，從而本件聲請非有理由
    ，應予駁回。
四、依民事訴訟法第五百零七條、第五百零二條第二項、第七十八條，裁定如主文。
中      華      民      國    八十九    年      十      月     十二     日
                                      臺灣高等法院高雄分院民事第一庭
~B1審判長法官  黃金石
~B2      法官  吳登輝
~B3      法官  周慶光
右為正本係照原本作成。
如對本裁定抗告，須於裁定送達後十日內向本院提出抗告狀，並應繳納抗告費新台幣
四十五元。
中      華      民      國    八十九    年      十      月     十三     日
~B法院書記官  洪梅枝
                                                                        Ｋ


司法院資訊處製作；財團法人民間司法改革基金會備份。
